【裁判字號】    98,裁,1865
【裁判日期】    980730
【裁判案由】    營利事業所得稅
【裁判全文】
最  高  行  政  法  院  裁  定
                                      98年度裁字第1865號
上  訴  人  宜科有限公司
代  表  人  甲○○
被 上訴 人  財政部臺灣省北區國稅局
代  表  人  乙○○
上列當事人間營利事業所得稅事件，上訴人對於中華民國98年3
月26日臺北高等行政法院97年度訴字第2708號判決，提起上訴，
本院裁定如下：
    主  文
上訴駁回。
上訴審訴訟費用由上訴人負擔。
    理  由
一、按對於高等行政法院判決之上訴，非以其違背法令為理由，
    不得為之，行政訴訟法第242條定有明文。依同法第243條第
    1項規定，判決不適用法規或適用不當者，為違背法令；而
    判決有同條第2項所列各款情形之一者，為當然違背法令。
    是當事人對於高等行政法院判決上訴，如依行政訴訟法第
    243條第1項規定，以高等行政法院判決有不適用法規或適用
    不當為理由時，其上訴狀或理由書應有具體之指摘，並揭示
    該法規之條項或其內容；若係成文法以外之法則，應揭示該
    法則之旨趣；倘為司法院解釋或本院之判例，則應揭示該判
    解之字號或其內容。如以行政訴訟法第243條第2項所列各款
    情形為理由時，其上訴狀或理由書，應揭示合於該條項各款
    之事實。上訴狀或理由書如未依此項方法表明，或其所表明
    者與上開法條規定不合時，即難認為已對高等行政法院判決
    之如何違背法令有具體之指摘，其上訴自難認為合法。
二、緣上訴人民國94年度營利事業所得稅結算申報，列報其他費
    用新臺幣（下同）18,920,360元，經被上訴人初查核定為
    4,920,360元（剔除上訴人主張支付泰晶公司之技術輔導費
    14,000,000元），並補徵稅額2,971,675元。上訴人不服，
    申請復查，經被上訴人以97年4月30日北區國稅法一字第
    0970006672號復查決定（下稱原處分）未獲變更。上訴人提
    起訴願，經遭駁回，遂提起行政訴訟，經原審判決駁回後，
    復提起本件上訴。
三、本件上訴人對於臺北高等行政法院判決上訴，主張：其成立
    之初係屬利潤制貿易商之角色，即於接受客戶訂單後，委託
    有能力設計、製造及檢測之代工廠加工製造，再將產品出口
    ，賺取價差，此乃一般正常之商業習慣，且財政部75年7月
    18日台財稅第7557067號函亦認同此種委外之經營模式。是
    以因上訴人將產品之設計、開發、製造皆採委託方式，故無
    列報任何受僱人之薪資，實屬合理。因此原判決以上訴人無
    列報薪資費用為由，而認為無「產品設計、開發、製造」相
    關技術之需求，乃有違一般商業行為經驗習慣。又上訴人所
    經營行業係IC買賣(積體電路)，依據我國資策會IC產業關聯
    圖，封裝測試為重要IC製造流程之一，其於IC產品上，有其
    必要性，且其占成本亦有一定比重，並進而影響毛利、售價
    ，而此從單價毛利分析委外檢測等費用真實性，亦得以證明
    上訴人所述為事實。且上訴人於言詞辯論中亦提出本次所爭
    議產品實品，供原審法院審查所購入IC是否有委外檢測必要
    ，惟原審竟未依職權予調查，即維持被上訴人之處分，其判
    決實有違背法令與判決不備理由之違誤。又對於供應商產品
    雖經驗收合格之應付款項，一般按商業習慣，若出售後經採
    購商檢驗有品管瑕疵等問題時，理應對源頭之供應商為之扣
    款抵付或重議價等行為，亦為正常之商業行為，被上訴人所
    頒布之函釋與準則亦持相同之見解。另「對帳單有異議」係
    合約所訂對貨款支付義務之概略性保留，當然含有對商品出
    貨後品質保證風險之移轉權利，亦屬正常商業行為。故上訴
    人於原審所提出之出差報告、香港會計師證明等資料，證明
    香港客戶對上訴人貨款保留未付，因而上訴人對於泰晶公司
    之未付款亦保留未付，實符合風險保留之商業習慣，詎原審
    未提出符合商業行為之意見，即逕認為上訴人所言非為真實
    ，其判決自有不備理由及違反一般商業行為經驗法則之違誤
    等語，為其論據。惟核其上訴意旨，無非一再重述其在原審
    起訴之理由，就原審取捨證據、認定事實之職權行使，指摘
    其為不當，並就原審已論斷者，泛言未論斷，或就原審所為
    論斷，泛言其論斷矛盾，而非具體表明合於不適用法規、適
    用法規不當、或行政訴訟法第243條第2項所列各款之情形，
    難認對該判決之如何違背法令已有具體之指摘。依首開規定
    及說明，應認其上訴為不合法。
四、據上論結，本件上訴為不合法。依行政訴訟法第249條第1項
    前段、第104條、民事訴訟法第95條、第78條，裁定如主文
    。
中    華    民    國    98    年    7     月    30    日
                    最高行政法院第七庭
                        審判長法官  藍  獻  林
                              法官  廖  宏  明
                              法官  張  瓊  文
                              法官  姜  素  娥
                              法官  林  文  舟
以  上  正  本  證  明  與  原  本  無  異
中    華    民    國    98    年    7     月    30    日
                              書記官  阮  思  瑩


司法院資訊處製作；財團法人民間司法改革基金會備份。
